臺北高等行政法院判決
　　　　　　　　　　　　　　　　 96年度訴更一字第00066號
　　　　　　　　　　　　　　　.
原　　　告　甲○○原名周亞萍.
被　　　告　財政部臺北市國稅局
代　表　人　凌忠嫄（局長）住同上
訴訟代理人　乙○○
上列當事人間因綜合所得稅事件，原告不服財政部中華民國93年
3 月12日台財訴字第0920054074號（案號：第00000000號）訴願
決定，提起行政訴訟，經最高行政法院發回更審，本院判決如下
：
    主  文
原告之訴駁回。
第一審及發回前上訴審訴訟費用均由原告負擔。
　　事  實
一、事實概要：緣原告經檢舉涉嫌未依規定申請營業登記，擅自
    營業，案經通報台北市稅捐稽徵處（下稱市稅處）審理，核
    定原告於民國（除西元外，下同）91年5月28日至同年8月13
    日間銷售勞務，金額計新臺幣（除美金外，下同）1,650,56
    7 元（不含稅），漏未開立統一發票及漏報銷售額，逃漏營
    業稅82,528元，除核定補徵所漏稅額（原告已於91年11月28
    日補繳）外，並按所漏稅額82,528元處1.5 倍之罰鍰計123,
    700 元（計至百元止）。原告不服，申請復查，經被告以92
    年5 月21日財北國稅法字第0920223399號復查決定書（下稱
    原處分）駁回；原告仍不服，向財政部提起訴願，遭決定駁
    回後，遂提起行政訴訟，嗣經本院93年度第1556號判決駁回
    。原告不服，提起上訴，經最高行政法院96年3 月23日96年
    度判字第466 號判決廢棄原判決後，發回本院更為審理。
二、兩造聲明：
　(一)原告聲明：訴願決定及原處分均撤銷。
　(二)被告聲明：駁回原告之訴。
三、兩造之爭點：
    原告有無辦理營業登記並繳納營業稅之義務？
　(一)原告主張之理由：
    1.原告為澳商天能金屬股份有限公司（下稱澳商天能公司）
      中華民國辦事處之代表人，依法得代表該公司在台行使簽
      約、報價、議價等業務上之法律行為：
      (1)原告受母公司澳商天能公司委任，並依據公司法第386
        條規定，於中華民國經濟部商業司申請設立辦事處，此
        有該公司委任書附卷可稽。
      (2)前揭委任書中明確指出母公司將支付辦事處所有辦公室
        費用。為支付辦事處設立所需費用及雜支，母公司匯入
        原告個人之帳戶，自無不妥；因原告為辦事處代表人，
        故無論是透過公司戶頭（第一銀行00000000000 ），或
        原告個人帳戶（第一銀行00000000000 ）支付，對母公
        司或原告本人而言均屬妥適。惟被告僅以原告在91年7
        月18日有3 筆轉帳為由，認為其為私人使用或為所謂母
        公司給付之「佣金」，實屬速斷。事實上，此3 筆款項
        均有匯至公司戶頭（第一銀行00000000000 ），以利支
        付辦公室費用。
      (3)尤有甚者，如原告對於母公司所提供之勞務係屬於「佣
        金性質」，按理母公司應無必要為原告支付任何辦事處
        、辦公室設備費用、員工薪資等開銷。由是可知，上述
        3 筆轉帳自非被告所謂「佣金」。
    2.依據舉證責任原則，被告應證明該3 筆之轉帳係屬「佣金
      收入」，而非由原告自證其非屬於「佣金」：
      (1)行政訴訟法第133 條固規定，行政法院於撤銷訴訟中，
        應依職權調查證據等語，惟同法第136 條準用民事訴訟
        法第277 條規定：「當事人主張有利於己之事實者，就
        其事實有舉證之責任。」，亦明確揭櫫當事人之舉證責
        任分配。
      (2)復按「稅捐稽徵機關並未直接參與當事人間之私經濟活
        動，其能掌握之資料自不若當事人，是稅捐稽徵機關如
        已提出相當事證，客觀上已足能證明當事人之經濟活動
        ，如當事人予以否認，即應就其主張之事實負舉證責任
        ，以貫徹公平合法課稅之目的。至行政訴訟法第133 條
        規定法院應依職權調查證據，僅使行政法院於裁判時，
        作為裁判基礎之資料不受當事人主張之拘束，並得就依
        職權調查所得之資料，經辯論後，採為判決基礎，惟其
        客觀舉證責任並不能因法院採職權調查證據而免除。」
        此亦有最高行政法院93年判字第1607號判決可稽。
      (3)依據前揭行政訴訟法相關規定及最高行政法院判決要旨
        ，均以明確表示：原處分機關（即被告）對於人民之違
        法事實負有舉證責任，如其未能提出有利於己之證據資
        料時，自應負擔敗訴之不利益。
      (4)經查：被告無非係以檢舉人金懋企業股份有限公司（下
        稱金懋公司）負責人陳朝福於市稅處之筆錄、原告於第
        一銀行活期存款帳戶匯款資料及匯入匯款買匯水單為據
        。惟上揭證據資料實無足證明原告符合財政部90年9 月
        20日台財稅字第0900455748號函釋核課原告營業稅之規
        定：
        檢舉人金懋公司陳朝福前與澳商天能公司原屬合作關
          係，後因故終止雙方契約，是以陳朝福為此挾怨報復
          ，其陳述之證明力已有可議。況比對裕振興業股份有
          限公司郝惠民及昇緯金屬股份有限公司林鴻基91年10
          月8 日於市稅處之筆錄可知，買賣契約係存在於澳商
          天能公司與客戶之間，澳商天能公司台北辦事處充其
          量僅係居中協調，處理相關事務，而非如陳朝福所指
          有違法營業行為。
        尤有甚者，縱然原告於91年5 月7 日至91年8 月15日
          接獲母公司澳商天能公司匯款，惟被告仍須舉證證明
          相關匯款係屬於財政部90年9 月20日台財稅字第0900
          455748號函釋所稱「佣金或手續費」之行為。惟被告
          僅以推論之方式，卻未提出其他證據以實其說，即率
          爾認定上述匯款係屬於「佣金或手續費」，自非可採
          。
      (5)退萬步言，該帳戶中原本就有屬於原告私人儲蓄，即有
        私用，亦屬合理，被告迄今未提出將此3 筆轉帳視為佣
        金收入之依據為何，卻將其視為「佣金」而認原告有逃
        漏稅捐之問題，實令原告難以甘服。
      (6)被告指稱原告之母公司委任書之內容意指「原告僅與澳
        商天能公司約定完成一定工作，原告與澳商天能公司係
        為勞務承攬關係。」試問：外商在台辦事處之員工不需
        為母公司提供任何勞務，則辦事處設置意義為何？若辦
        事處對母公司提供勞務付出都可解讀為勞務承攬關係，
        則在我國設立之外商在台辦事處皆應被課徵營業稅，以
        維護法規公平性與尊嚴。
    3.被告復稱：「……該辦事處於91年6 月20日完成設立登記
      後，澳商天能公司仍匯款至周亞萍帳戶款項2 筆，而非匯
      入澳商天能公司第一銀行活期帳戶，又查上述存款帳戶間
      於91月間有3 筆憑卡轉帳紀錄，顯有違常理」云云，資為
      爭議：
      (1)澳商天能公司台北辦事處於91年5 月甫設立之初，原預
        計增雇1 名員工以負責總務及會計等工作，但在正式會
        計任職之前，原告指派員工之一陳之穎暫時協助紀錄流
        水帳等工作，並交其保管公司存摺，以方便辦事處費用
        之支付。
      (2)嗣因考慮陳之穎僅為暫代會計之職，不適合經手員工薪
        資等保密資料，故請澳商天能公司將辦事處費用先匯至
        原告私人帳戶，再由其隨辦事處費用支付之需要轉匯至
        公司戶頭，由陳之穎處理。
      (3)之後一方面因辦事處初成立事務繁忙，未有面試新人的
        餘力，另一方面發覺辦事處流水帳作業單純，實無增加
        人力成本之必要，數月後與總公司商量，決定暫不增聘
        員工，而由原代理之陳之穎兼任會計工作，並請澳商天
        能公司直接將辦事處開銷匯至公司戶頭，以減少不必要
        的麻煩。
    4.原告因被告不合理之處分，被迫將辦事處申請稅籍，不得
      不以佣金名義將母公司匯入之辦事處費用開立發票，並按
      時繳稅。為替母公司減少不合理之賦稅，原告請母公司盡
      量不預付太多現金給辦事處，又因部分辦事處開銷乃以母
      公司信用卡支付，故年底結算申報時帳面多有虧損。
    5.遠旭保險經紀人有限公司（下稱遠旭保險公司）曾在92年
      11月至93年6 月間向原告辦事處分租辦公室，故辦事處依
      法開立「租金收入」之發票，並非如被告所指「銷售貨物
      或勞務」。原告因稅務機關之失誤，只得將原本單純之辦
      事處費用以「佣金收入」開立發票，並因性質原就不同而
      造成帳面上的矛盾。懇請鈞院查明，以還清白。
    6.系爭數筆匯至原告私人款項，原告處理情形如下：
      (1)91年7 月18日澳商天能公司匯入494,453 元，原告並未
        全數轉給辦事處，由於原告私人帳戶（第一銀行帳戶00
        000000000 ）是為了公司而開的，到91年8 月13日為止
        ，除了原告薪水6 萬2 千多元未領出去外，其他就是公
        司的錢，主要都是為公司而使用。
      (2)91年8 月13日匯入488,622 元，轉給辦事處127,566 元
        ，剩下的錢則是考量公司下個月的花費，多存一個月的
        錢，隨時作準備。
  (二)被告主張之理由：
    1.按加值型及非加值型營業稅法（下稱營業稅法）第1 條：
      「在中華民國境內銷售貨物或勞務及進口貨物，均應依本
      法規定課徵營業稅。」第28條前段規定：「營業人之總機
      構及其他固定營業場所，應於開始營業前，分別向主管稽
      徵機關申請營業登記。」第32條第1 項規定：「營業人銷
      售貨物或勞務，應依本法營業人開立銷售憑證時限表規定
      之時限，開立統一發票交付買受人。」第35條第1 項規定
      ：「營業人除本法另有規定外，不論有無銷售額，應以每
      2 月為1 期，於次期開始15日內，填具……規定格式之申
      報書，檢附退抵稅款及其他有關文件，向主管稽徵機關申
      報銷售額、應納或溢付營業稅額。其有應納稅額者，應先
      向公庫繳納後，檢同繳納收據一併申報。」第43條第1 項
      第4 款、第5 款規定：「營業人有左列情形之一者，主管
      稽徵機關得依照查得之資料，核定其銷售額及應納稅額並
      補徵之……四、短報、漏報銷售額者。五、漏開統一發票
      或於統一發票上短開銷售額者。」第51條第1 款規定：「
      納稅義務人，有左列情形之一者，除追繳稅款外，按所漏
      稅額處1 倍至10倍罰鍰，並得停止其營業：一、未依規定
      申請營業登記而營業者。」次按「國外營利事業在我國境
      內設有固定營業場所者，不經其固定營業場所而直接對我
      國境內客戶銷售貨物者，其對我國境內固定營業場所匯撥
      之佣金或補助金，應依法課徵營業稅。」為財政部75年12
      月31日台財稅字第7540345 號函所明釋。
    2.最高行政法院96年度判字第466 號判決發回大院更為審理
      之理由略以：澳商天能公司辦事處於91年6 月20日完成設
      立登記後，澳商天能公司仍匯款至原告00000000000 帳號
      內，而非該公司第一銀行00000000000 帳號內，是否屬於
      佣金或手續費，已有查明之必要，況查上述原告帳號於91
      年7月18日有3筆憑卡轉帳紀錄亦不無疑義。
    3.查原告非僅為其澳商天能公司連絡處，對外接受國內買受
      人詢價及下單行為，並代買受人向澳商天能公司詢價或下
      單及確認價格、交貨日期及付款等行為，即屬對國內買受
      人及其澳商天能公司銷售勞務，原告提供系爭勞務之營業
      行為，依前首揭規定，即應依規定辦理營業登記。次查，
      澳商天能公司辦事處於91年6 月20日完成設立登記後，並
      有其銀行帳號，何以澳商天能公司仍匯款至原告00000000
      000 帳號內，不合企業管理邏輯，又原告帳號於91年7 月
      18日有3 筆憑卡轉帳紀錄，顯為私人使用，主張為辦事處
      之薪資、租金、設備費用及日常事務支出款項核無足採。
    4.依原告提示澳商天能公司委任書其意旨略以：「原告係在
      中華民國境內所有有關澳商天能公司之訴訟及非訴訟事件
      及合約協調及執行（銷售合約除外）之指定代理人，並且
      代表澳商天能公司在中華民國境內作商品檢驗工作，非澳
      商天能公司在中華民國境內設置分公司或子公司，原告僅
      為澳商天能公司在中華民國境內執行代表性之工作，未被
      授權代表澳商天能公司執行業務或在中華民國境內執行任
      何有關澳商天能公司之營利行為，澳商天能公司同意擔負
      所有辦公室費用。」從而，原告僅與澳商天能公司約定完
      成一定工作，原告與澳商天能公司係為勞務承攬關係，依
      營業稅法第1 條及第28條規定，原告收受澳商天能公司匯
      入款應辦理營業登記，課徵營業稅。
    5.經濟部商業司於91年6 月20日核准原告為澳商天能公司訴
      訟及非訴訟代理人，原告於91年11月27日申請設立澳商天
      能公司台北辦事處營業稅籍，營業項目為(1)代理公司之訴
      訟及非訴訟事件；(2)公司合約協調及執行（銷售合約除外
      ）之指定代理人及(3)代表公司在中華民國境內作商品檢驗
      工作，依前述營業項目均屬勞務承攬。次查，該辦事處自
      91年11月至93年8 月申報營業稅，各期銷售額均不相同，
      少者130,717 元，多者824,409 元，足見原告主張僅領取
      澳商天能公司薪資核不足採，又該辦事處除為澳商天能公
      司提供勞務與國內買受人外，尚有銷售貨物或勞務與遠旭
      保險公司，此有營業人進銷交易對象彙加明細表可證，該
      辦事處92年11月至93年6 月間開立10紙三聯式統一發票與
      遠旭保險公司。復查該辦事處91年度至93年度營利事業所
      得稅結算申報全年所得額分別為虧損109,034 元、虧損40
      ,456元及盈餘646 元，顯自負盈虧。
    6.原告既非澳商天能公司在中華民國境內之分公司或子公司
      ，與澳商天能公司僅為勞務承攬關係，原告收受澳商天能
      公司匯入款應全額認列佣金收入，開立統一發票報繳營業
      稅，又原告為承攬澳商天能公司提供國內買受人勞務，所
      發生租金、購置辦公設備、文具用品及僱用人員等支出，
      均應依規定取得憑證或依法辦理扣繳，作為其營業收入之
      費用，原核定補徵營業稅額82,528元，處罰鍰123,700 元
      ，揆諸稅法規定，並無違誤，復查及訴願決定予以駁回，
      於法亦無違誤，請予維持。
    7.澳商天能公司在中華民國境內進項部分取得的憑證非常少
      ，除了租金以外，其他如辦公室設備都幾乎看不到（進項
      的資料只有4 筆）。換言之，如果有原告所言之開銷，應
      該有三聯式發票才對。
    理  由
一、本件訴訟程序進行中，被告之代表人已由張盛和變更為許虞
    哲，再由許虞哲變更為凌忠嫄，此有行政院95年8 月23日院
    授人力字第0950023637號令及96年8 月3 日院授人力字第09
    600256721 號令可按，茲由新任代表人具狀聲明承受訴訟，
    核無不合，應予准許。
二、原告起訴主張：原告為澳商天能公司中華民國辦事處之代表
    人，依法得代表該公司在台行使簽約、報價、議價等業務上
    之法律行為，為支付辦事處設立所需費用及雜支，母公司匯
    入原告個人之帳戶，自無不妥，詎原處分認原告係銷售勞務
    之營業人，補徵稅額並處罰鍰，於法有違，為此訴請如聲明
    所示云云。
三、被告則以：原告非僅為澳商天能公司連絡處，對外接受國內
    買受人詢價及下單行為，並代買受人向澳商天能公司詢價或
    下單及確認價格、交貨日期及付款等行為，即屬對國內買受
    人及澳商天能公司銷售勞務，原告提供系爭勞務之營業行為
    ，依法應辦理營業登記並繳納營業稅，原處分補徵稅額並處
    罰鍰，於法有據等語置辯，求為判決駁回原告之訴。
四、按行為時營業稅法第35條第1 項規定：「營業人除本法另有
    規定外，不論有無銷售額，應以每2 月為1 期，於次期開始
    15日內，填具……規定格式之申報書，檢附退抵稅款及其他
    有關文件，向主管稽徵機關申報銷售額、應納或溢付營業稅
    額。其有應納稅額者，應先向公庫繳納後，檢同繳納收據一
    併申報。」第43條第1 項第4 款、第5 款規定：「營業人有
    左列情形之一者，主管稽徵機關得依照查得之資料，核定其
    銷售額及應納稅額並補徵之……四、短報、漏報銷售額者。
    五、漏開統一發票或於統一發票上短開銷售額者。」第51條
    第1 款規定：「納稅義務人，有左列情形之一者，除追繳稅
    款外，按所漏稅額處1 倍至10倍罰鍰，並得停止其營業：一
    、未依規定申請營業登記而營業者。」
四、是本件之爭執，在於原告有無辦理營業登記並繳納營業稅之
    義務？
五、經查：
  (一)按行為時營業稅法第1 條：「在中華民國境內銷售貨物或勞
    務，及進口貨物，均應依本法規定課徵營業稅。」第6 條第
    1 款、第2 款：「有左列情形之一者，為營業人：一、以營
    利為目的之公營、私營或公私合營之事業。二、非以營利為
    目的之事業、機關、團體、組織，有銷售貨物或勞務者。」
    第28條前段：「營業人之總機構及其他固定營業場所，應於
    開始營業前，分別向主管稽徵機關申請營業登記。」第32條
    第1 項前段：「營業人銷售貨物或勞務，應依本法營業人開
    立銷售憑證時限表規定之時限，開立統一發票交付買受人。
    」稅義務人，有左列情形之一者，除追繳稅款外，按所漏稅
    額處1 倍至10倍罰鍰，並得停止其營業：一、未依規定申請
    營業登記而營業者。」由以上規定可知，本件原告有無辦理
    營業登記並繳納營業稅之義務，即在於原告是否為在中華民
    國境內銷售貨物或勞務之「為獲取收入，獨立的、繼續的從
    事於一定之經濟活動」之營業人。
  (二)查依澳商天能公司於2002年5月8日所出具之委任書（原文及
    中譯本見本審卷頁33以下）之記載，委任原告為在中華民國
    境內所有有關澳商天能公司之訴訟與非訴訟事件涉及合約協
    調及執行（銷售合約除外）之指定代理人，並且代表公司在
    中華民國境內作商品檢驗工作，且原告並未被授權代表公司
    執行業務或在中華民國境內執行任何有關該公司之營利行為
    ，澳商天能公司同意擔負所有辦公室費用；又依澳商天能公
    司91年6 月17日向經濟部申請指派原告代表在我國境內為法
    律行為，經經濟部於91年6 月20日以經授商字第0910122365
    0 號函核准設立，所營事業為：「1.代理公司之訴訟與非訴
    訟事件。2.公司合約協調及執行（銷售合約除外）之指定代
    理人。3.代表公司在中華民國境內作商品檢驗工作。」且規
    定「代表人不得在中華民國境內為任何營業行為。」此有外
    國公司指派代表人報備表及經濟部函在本院卷頁90以下暨公
    司基本資料查詢及公司登記案件進度查詢在原處分卷可稽，
    是原告如確實在上開委任書之範圍內從事活動，當不致會被
    認為係營業人。
  (三)惟查，依如下之證據所示，原告所從事者「為獲取收入，獨
    立的、繼續的從事於一定之經濟活動」：
    1.原告原在金懋公司代理銷售鉛鋅鎘等金屬為主要業務，此
      有原告在台北市稅捐稽徵處之談話筆錄在原處分卷可按；
      又原告原任職金懋公司金屬四處經理，該公司於收到外匯
      水單後，會開立佣金收入之二聯式發票等情，此亦有金懋
      公司負責人陳朝福在台北市稅捐稽徵處之談話筆錄、統一
      發票及澳商天能公司匯款水單在原處分卷可參，以上之事
      實為原告所不爭，是澳商天能公司原係委任金懋公司代理
      銷售鉛鋅金屬，而給付佣金予金懋公司。
    2.原告於91年5月7日發函：「敬啟者：金懋公司鉛鋅部門多
      年來與澳商天能金屬合作，本部門即日起遷址辦公，期能
      為各位客戶提供與過去相同品質的專業服務與貨源，如有
      任何需求，請改用以下電話、傳真與負責人員聯繫。TEL:
      0000000000FAX:0000000000.PIC: 周亞萍、吳惠君、陳之
      穎敬頌商祺周亞萍敬啟」，此有該函在原處分卷可按，查
      上開電話即係設於台北市○○○路○ 段澳商天能公司台北
      辦事處之電話（此自原處分卷所附澳商天能公司台北辦事
      處91年11月1 日說明函對照即得），而依此函文之內容可
      見，原告係將上開原由金懋公司代理澳商天能公司銷售鉛
      鋅金屬之業務，移由該其所負責之台北辦事處經營，是原
      告所從事者自與單純之代表人有間。至於原告主張上開信
      函係金懋公司屠總經理叫伊寫的云云，並提出台灣台北地
      方法院93年度訴字第920 號民事判決為證（見本審卷頁61
      以下），惟查該判決理由三(一)2 關於上開信函內容：「其
      中關於『敬啟者、多年來與、感謝您的支持、即日起遷址
      辦公、敬頌商祺』等字句之原始筆跡，為原告公司（按指
      金懋公司）總經理屠世夫修改所寫，並為該證人屠世夫於
      本院地檢署作證屬實，此有被告提出91年度偵字第22813
      號起訴書第10頁記載明確可稽。由此可證，原告對於被告
      3 人欲離職而改受僱於天能公司一事，應已知悉且同意，
      否則原告公司之總經理豈有為被告修改通知客戶遷址辦公
      之通知函文之理..」之論述，僅能證明該信函部分用語經
      該總經理修改，惟尚不足支持原告此部分之主張。
    3.又原告自91年5月9日起傳真「澳商天能金屬快報--鋅合金
      」相關商品價位等資料予客戶，由客戶填妥後直接向澳商
      天能公司台北辦事處下單，從事鋅合金之買賣交易，業據
      金懋公司負責人陳朝福檢舉在案，依原告自行提出之買賣
      確認書（SALES CONFIRMATIOM）之內容觀之，復依台北市
      稅捐稽徵處稅務員與昇緯金屬股份有限公司負責人及裕振
      興業股份有限公司採購經理之電話紀錄單（均在原處分卷
      ），該2人均稱該買賣確認書非銷售合約，正確名稱應為
      價格成交確認書等語以觀，益見澳商天能公司雖係直接與
      我國國內廠商締約，惟其交易仍係由原告不斷的提供勞務
      始得促成。
    4.再澳商天能公司分別匯款以下4筆至原告個人設於第一商
      業銀行000-00-000000 號帳戶，合計1,733,095 元，此有
      存摺及匯款水單在原處分卷可按：
      (1)91年5月28日：美金5,000元，折合新台幣170,525元；
      (2)91年5月31日：美金17,000元，折合新台幣579,735元，
        扣除郵電費給付淨額為579,495元；
      (3)91年7月18日：美金15,000元，折合新台幣494,700元，
        扣除手續費給付淨額為494,453元；
      (4)91年8月13日：美金14,452元，折合新台幣488,622元。
      就上開匯款，原告主張均係澳商天能公司於委任書所同意
      負擔之辦公室費用，該辦事處於91年6 月20日核准登記前
      ，無法開戶云云。
    5.惟查，原告早於91年7 月10日即為澳商天能公司台北辦事
      處在第一商業銀行開立000-00-0000000號帳戶，縱認91年
      5 月之2 筆匯款匯入原告之個人帳戶，係由於該辦事處暫
      時沒有開戶之故，然而，如果該款項真的不是要給原告個
      人的，何以91年7 月10日該辦事處開戶後，澳商天能公司
      仍將款項匯入原告之個人帳戶？何以原告僅於91年7 月19
      日轉帳100,000 元、100,000 元及64,015元，3 筆共計26
      4,015 元至該辦事處帳戶（見前審卷頁65）？何以不將其
      餘款項一併轉帳匯入？就以上不合常情之處，原告復為以
      下之主張，惟本院認均不可採，茲說明如下：
      (1)原告於準備程序時主張上開匯款均係辦公室費用及員工
        薪資，這個月就請上個月的錢，例如8月13日488,622元
        ，就是請7 月份的錢，應該有請款的報表云云（見本審
        卷頁40、42），並提出5 至7 月份之報表為證（見本審
        卷頁78以下，其實在前審即已提出過，見前審卷頁97以
        下）。然查，原告於91年5 月28日及31日，合計收到匯
        款美金5,000 元及17,000元，折合新台幣170,525 元及
        579,735 元，已如前述，以上合計新台幣750,020 元；
        依原告提出之費用表所示，該5 至6 月份費用為382,04
        3 元，7 月份費用則為650,154 元，如原告之主張為真
        實，則7 月份匯入之款項，應該接近或等於原告所請之
        5 至6 月份費用，而8 月份匯入之款項，應該接近或等
        於原告所請之7 月份費用，且應就所溢付款項有所結算
        ；然而，如前所述，91年7 月18日，該公司仍匯入美金
        15,000元，折合新台幣494,700 元（扣除手續費給付淨
        額為494,453 元）予原告個人帳戶，91年8 月13日該公
        司亦仍匯入美金14,452元，折合新台幣488,622 元予原
        告個人帳戶，匯入之款項與原告所稱之款項間，毫無關
        聯可言，分別相差了367,977 元及212,276 元（即原告
        在報表所稱之Balanced Cash ），原告所言，洵無可採
        。
      (2)原告復主張不將全部款項匯入，是考慮到陳之穎僅為暫
        代會計之職，不適合經手員工薪資等保密資料，嗣後發
        覺辦事處流水帳非常單純，決定不增聘員工，而由陳之
        穎兼任會計工作，並請總公司直接將辦事處開銷匯至辦
        事處戶頭云云（見前審卷頁55之行政訴訟補充說明書）
        。然查，是否聘請專職會計，一般在民間企業或組織而
        言，均視會計業務多寡而定，很難想像一個3、4人之辦
        事處，如不銷售貨物或勞務有請專人記帳之必要，原告
        在該行業亦有多年之資歷（詳下述），此一說法，已十
        分不合常情；又查原告自85年5月1日起，吳惠君自87年
        6立6日起，陳之穎自89年11月21日起分別任職金懋公司
        業務經理、業務助理等職，91年5月6日原告、吳惠君與
        陳之穎共同自金懋公司離職，共同「遷址」經營「鉛鋅
        部門」，並同遭金懋公司提起民事訴訟請求損害賠償，
        此有上開通知客戶信函及民事判決可參，是陳之穎與吳
        惠君2 人可謂係原告之「老班底」，何以成立當時原告
        竟寧願另請他人任會計職，經手員工薪資等保密資料，
        卻不願由陳之穎經手員工薪資等保密資料？為何事後發
        覺辦事處流水帳單純，決定不增聘員工後，即無保密之
        必要？以上在在顯示原告之主張漏洞百出，不可採信。
    6.綜上，依原告為澳商天能公司服務之內容，對照以該公司
      與原告間之資金安排以觀，以原告主張受僱於澳商天能公
      司為不可採，而以被告認原告係對於澳商天能公司銷售勞
      務，為收取一定佣金之營業人為可採。至於原告提出之「
      零用金帳」（見前審卷頁82以下），查原告是否有各該費
      用支出，非本件營業稅事件所須審究之範疇，縱認各該費
      用支出均屬實在，且如前審所認「核與一般籌備辦事處之
      支出尚屬正常」，惟查本件之爭執在於原告是否係應辦理
      營業登記之營業人，在查明原告有銷售勞務並收取佣金之
      事實下，答案即應為肯定，不會因為費用支出之合理正常
      ，就變成了非營業人，併予指明。
  (四)本件原告於91年5月28日至同年8月13日間，未辦理營業登記
    即銷售勞務，金額計1,733,095元（含稅），就銷售額1,650
    ,567元，漏未開立統一發票及漏報銷售額之違章情事，堪以
    認定，原處分按所漏稅額補徵稅額，於法有據；又原告從事
    與原在金懋公司相同之銷售勞務之業務內容，而非僅其向經
    濟部所登記之不從事營業行為之代表人，自應注意且能注意
    此乃營業行為，依法應辦妥營業登記並開立統一發票，竟未
    予注意，致有上開違章行為，其有過失自明，原處分按所漏
    規定處1.2 倍罰鍰計123,700 元，揆諸前揭規定，亦屬有據
    。
六、綜上所述，原告之主張，尚非可採，原處分認事用法俱無違
    誤，訴願決定遞予維持，亦無不合，原告訴請撤銷，於法無
    據，應予駁回。
七、本件事證明確，兩造其餘之陳述，於判決結果不生影響者，
    不予一一論述，附此敘明。
據上論結，本件原告之訴為無理由，爰依行政訴訟法第98條第1
項前段，判決如主文。
中　　華　　民　　國　　96　　年　　10　　月　　25　　日
                  第五庭審判長法  官　張  瓊  文
                              法  官　蕭  忠  仁
                              法  官　王  碧  芳
上為正本係照原本作成。
如不服本判決，應於送達後20日內向本院提出上訴狀並表明上訴
理由，如於本判決宣示後送達前提起上訴者，應於判決送達後20
日內補提上訴理由書（須按他造人數附繕本）。
中　　華　　民　　國　　96　　年　　10　  月　  26　  日
            　　　　　　　　　書記官  徐  子  嵐
